臺灣臺南地方法院民事裁定
111年度小上字第58號
上  訴  人  江美惠  


被  上訴人  台灣電力股份有限公司臺南區營業處

法定代理人  許墩貴  
上列當事人間請求侵權行為損害賠償事件，上訴人對於民國111
年9月2日本院臺南簡易庭第一審判決（111年度南小字第1307號
）提起上訴，本院裁定如下：
    主  文
上訴駁回。
第二審訴訟費用新臺幣壹仟伍佰元由上訴人負擔。
    理  由
一、按對於小額程序之第一審裁判之上訴或抗告，非以其違背法
    令為理由，不得為之；上訴狀內應記載上訴理由，表明下列
    各款事項︰一、原判決所違背之法令及其具體內容，二、依
    訴訟資料可認為原判決有違背法令之具體事實；又判決不適
    用法規或適用不當者，為違背法令；有民事訴訟法第469條
    第1款至第5款所列事由時，其判決當然為違背法令；而上訴
    不合法者，第二審法院應以裁定駁回之；前開規定，於小額
    事件之上訴程序均準用之，民事訴訟法第436條之24第2項、
    第436條之25、第468條、第469條、第444條第1項前段及第4
    36條之32第2項分別定有明文。次按當事人對於小額程序之
    第一審判決提起上訴，如依民事訴訟法第468條規定，以第
    一審判決有不適用法規或適用法規不當為上訴理由時，其上
    訴狀或理由書應有具體之指摘，並揭示該法規之條項或其內
    容，若係成文法以外之法則，應揭示該法則之旨趣，倘為司
    法院解釋或最高法院之判例，則應揭示該判解之字號或其內
    容；如依民事訴訟法第469條第1款至第5款所列事由提起上
    訴者，其上訴狀或理由書應揭示合於該條款之事實，上訴狀
    或理由書如未依此項方法表明者，即難認為已對原審判決之
    違背法令有具體之指摘，其上訴自難認為合法。
二、本件上訴意旨略以：被上訴人涉及刑法第306條侵入他人住
    宅罪及民法184條故意或過失不法侵害他人之權利。說明如
    下：
（一）被上訴人「民國111年6月25日夜間，施工前曾按上訴人住
      家門鈴」、「找不到人故急於復電直接施作」、「以就近
      公共電源支應」、「偕同主管拜訪送禮致歉」之陳述為不
      實。
（二）被上訴人破壞上訴人住宅後未主動告知上訴人，且原意欲
      拖延損壞，無主動修復之意，上訴人主張被上訴人與包商
      需連帶賠償。
（三）民宅騎樓即屬於民宅領域，自無需以鐵柵欄圍起方為私有
      領域之法律認定，本案並非控告被上訴人施工人員行走於
      上訴人住宅騎樓，而是控告被上訴人施工人員破壞上訴人
      騎樓天花板裝潢及管線，破壞上訴人私有住宅之完整性，
      實屬非法入侵且毁損私有財產之行為。
（四）檢附7月4日、7月10日、7月21日、8月12日、8月17日、8
      月22日之夜間LINE資料，均證明無法安心睡覺。另檢附三
      度前往廟宇收驚等證明文件。上訴人發現精心裝潢的天花
      板被被上訴人莫名刻意損壞，後為被上訴人不積極處理態
      度深感憤怒，不滿被上訴人為準公家機關，居然半夜違法
      亂紀，任意破壞民宅、不即時修復、不認錯、拖延敷衍等
      惡行，讓上訴人夫妻驚恐、焦慮、長達兩個月不能安眠，
      驚恐惡夢到被歹徒入侵住宅等，故本案實已造成上訴人夫
      妻精神及身體極度不適，不得不以吃藥及廟宇收驚等方式
      安撫治療。
（五）本案住屋為上訴人重要資產，因被上訴人之故意侵權行為
      ，上訴人及家人長達兩個月困惱，被迫承受外力入侵住宅
      、住宅裝潢被破壞、裸露管路混亂會否引發火災意外、擔
      憂住家電費會否因接電而增加等等驚恐威脅，忍受被上訴
      人惡意忽視，受到往來親朋好友關切及嘲笑，造成身心驚
      不適長達兩個月。
（六）藏在天花板内之管線屬個人財產，因購屋時已付費即包含
      所有管線費用，與公共用電無關。而上訴人住家旁邊就有
      一支公共電線桿，為何不從此電線桿拉線維修，非得破壞
      上訴人天花板不可？
（七）一般百姓收到電費單，都是照單繳費。上訴人無法計算從
      施工到恢復原狀這兩個月，是否多繳到隔壁人家的電費。
      就是僅僅多繳一度，也心有未甘。
（八）被上訴人非法入侵、毀損罪事實明確，拖延兩個月雖勉為
      完成上訴人財產修復，惟上訴人人格權與居住安寧受到損
      壞，身心精神損害明確，故請求被上訴人給付新臺幣（下
      同）10,000元精神慰撫金。並聲明：原判決廢棄。被上訴
      人應給付上訴人10,000元。
三、經查，本件上訴人請求被上訴人給付之金額為10,000元，其
    訴訟標的金額在100,000元以下，自應適用民事訴訟法第436
    條之8小額訴訟程序之規定，則依同法第436條之24第2項、
    第436條之25、第471條第1項規定，非以原判決違背法令為
    理由，不得上訴，且上訴狀應記載上訴理由，並表明原判決
    所違背之法令及其具體內容，始合上訴程式。本件上訴人對
    於原審判決提起上訴，惟核其上訴理由，係就原審取捨證據
    、認定事實之職權行使，泛言原判決之論斷違法，並未依前
    揭意旨具體說明原判決有何違反上開法令之內容，暨依訴訟
    資料合於該違背法令之具體事實，揆諸上開說明，自不得謂
    已合法表明上訴理由，從而，本件上訴人之上訴為不合法，
    應予裁定駁回。本件小額事件之上訴既經駁回，第二審訴訟
    費用1,500元應由敗訴之上訴人負擔，爰確定如主文第2項所
    示。
四、據上論結，本件上訴為不合法，依民事訴訟法第436條之24
    第2項、第436條之32第2項、第444條第1項前段、第95條、
    第78條，裁定如主文。
中　　華　　民　　國　　111 　年　　10　　月　　26　　日

                民事第二庭    審判長法　官　張玉萱

                                    法　官　林福來

                                    法　官　蘇正賢
正本係照原本作成。
不得抗告
中　　華　　民　　國　　111 　年　　10　　月　　26　　日
                                    書記官　林容淑